Inventaris van het archief van het Ministerie van Justitie: Directoraat-Generaal voor de Bijzondere Rechtspleging (DGBR), 1945-1958 (1983)
Nationaal Archief, Den Haag
- DIRECTORAAT-GENERAAL VOOR DE BIJZONDERE RECHTSPLEGING, 1946-1949, 1
  - Stukken betreffende afzonderlijke onderwerpen, 1.2
    - Werkzaamheden van de onder DGBR ressorterende afdelingen en diensten, 1.2.2
      - Afdeling Opsporing, 1.2.2.2
        - Bureau Coördinatie en taakopvolger(s), 1.2.2.2.3
          - Afdeling Economische coördinatie, 1.2.2.2.3.3
            - Dossiers inzake personen, verzameld door het Bureau Coördinatie en dienstbaar gemaakt ten behoeve van de bijzondere rechtspleging, 1945-1950.; div.nrs.; 117 omslagen, 9 pakken en 7 stukken
              - Ritterbusch, W.F.A.; geb. 03-07-1892 te Werdel, 1947-1949, 1145
                Met retro-acta vanaf 1940
              - Salcher, A.A.F.M.; geb. 14-08-1891 te Surabaya, 1949-1952, met retro-acta 1937-1943, 1148; pak
              - Schrieder, J.; geb. 15-08-1904 te München (Duitsland), 1946-1950, 1149
              - Schulte, M.P.; geb. 25-06-1907 te Keulen, 1947, 1152
              - Schwebel, E.A.; geb. 23-03-1886 te Winningen aan de Moezel (Duitsland), 1946-1947, 1154
              - Sellmer, H.O.A.E. (Aktion Sellmer); geb. 07-01-1907 te Preetz, 1948, met retro-acta vanaf 1942, 1158
              - Steigenberger, A.; geb. 03-11-1889 te Deggendorf, 1946, 1161
              - Stein, H.M.; geb. 02-08-1892 te Utrecht, 1950, 1162
              - Thummel, W.V.U.; geb. 12-12-1904 te Gotha, 1946, 1164; stuk
              - Trabold, K., 1946, 1165; stuk
                Carl Trabold (1896-1981).
              - Vekemans, F.P.H.; geb. 04-04-1914 te Goirle, 1948, 1167; stuk
              - Vrijmoed, C.H.T.M.; geb. 27-07-1915 te Rotterdam, 1946-1947, 1168
              - Völckers, C.L.F.; geb. 24-10-1886 te Bremen, 1946, 1169
              - Waals, H.J. van der (alias Veen); geb. 25-04-1912 te Rotterdam, 1946-1949, 1170
              - Wegener, H.G.R.; geb. 04-02-1904 te Wandlitz, 1947-1950, met retro-acta vanaf 1941, 1172
              - Wertheimer, J.; geb. 05-03-1879 te Kehl am Rhein (Duitsland), 1948, 1173
              - Wimmer, F.; geb. 09-07-1897 te Salzburg (Oostenrijk), 1946-1948, 1175
              - Windhoud, F.J.; geb. 20-05-1896 te Amsterdam, 1948, 1176
              - Winterberg, R.; geb. 26-11-1883 te Potsdam, 1946-1947, met retro-acta 1927-1928, 1177
              - Wirth, H.F; geb. 06-05-1885 te Utrecht, 1948-1949, 1178
              - Woldeit, A.; geb. 30-03-1894 te Hamburg (Duitsland), 1946-1947, 1179
            - Dossiers inzake overige onderwerpen, verzameld door het Bureau Coördinatie en dienstbaar gemaakt ten behoeve van de bijzondere rechtspleging, 1946-1950.; 1180-1324; 25 pakken, 114 omslagen en 6 stukken
              - Afkortingen en codes, 1947-1950, 1180
              - Algemene rapporten, 1946-1947, 1181
              - Ambachtelijke bedrijvigheid, z.d., 1182; stuk
              - Ambtenarenverbod van het lidmaatschap van een aantal organisaties (opheffing per 24 juni 1940), 1950, 1183
              - Antiquiteiten (geschriften, kunstwerken en andere waardevolle voorwerpen) die naar Duitsland zijn gevoerd, 1948-1950, 1184
              - Arbeiders naar Duitsland, 1947, met retro-acta 1941-1944, 1185
              - Arbeitseinsatz ('arbeidsinzet') in en vanuit de bezette gebieden, 1947-1950, met retro-acta vanaf 1939, 1186
              - Arbeitseinsatz ('arbeidsinzet') in en vanuit de bezette gebieden, 1946-1947, met retro-acta vanaf 1941, 1187; pak
              - Archiefcode en inventaris van de Nederlandse Oost Compagnie, 1947, 1188
              - Archieven, 1947-1950, 1189
              - Bau- und Siedlungswesen, 1947-1949, met retro-acta 1941-1944, 1190
              - Bedrijfsleven algemeen, 1948-1949, 1191
              - Bedrijfsleven ('arisering'), 1947-1948, 1192
              - Bedrijfsstukken ('Firmenakten'), afschriften 1939-1945, 1193; pak
              - Bewijsmateriaal uit Duitsland, waarde van, 1949-1950, 1194
              - Bezette gebieden, economische inschakeling, afschriften 1940, 1195
              - Bezettingskosten, afschrift 1942, 1196; stuk
              - Bomschade, actie voor leniging van, afschriften 1943, 1197
              - Capitulatie mei 1940, afschriften 1940-1941, 1198
              - Censuurrapporten, 1946-1947, 1199
              - Centrale Vermogensopsporingsdienst, 1946-1947, 1200
              - Chauffeursdiensten, 1947-1949, 1201
              - Frederiks, circulaire van staatssecretaris Frederiks betreffende de medewerking aan de bezetter, 1948, 1202
              - Collaboratie door bedrijven, 1946-1948, met retro-acta 1934-1935, 1203; pak
              - Collaboratie door personen, 1946-1949, 1204
              - Colonne Henneicke, 1948, 1205
              - Diversen, 1946-1947, 1206
              - Documentatiemateriaal, 1948-1950, 1207; pak
              - Droppings, 1950, 1208
              - Duitse handel in Nederlands-Indië, afschriften 1940, 1209
              - Deutsche wehrmacht, 1947-1949, 1210
              - Duitsers, aangevoerde, berechte en naar Duitsland afgevoerde, 1948-1949, 1211
              - Economische bepalingen, 1948, met retro-acta 1941-1942, 1212
              - Economische spionage, 1947, met retro-acta vanaf 1941, 1213
              - Englandspiel, 1946, 1214
              - Fachberaters, 1947, 1215
              - Feindvermögen, afschriften 1941-1944, 1216; pak
              - Fichtebund, 1948, met retro-acta 1937-1942, 1217
              - Financieel beleid, Duits, afschriften 1940-1944, 1218
              - Frankrijk, overbrenging van Duitse machinefabrieken naar, afschrift 1941, 1219
              - Gerichtsbarkeit, uitoefening en overdracht van de rechterlijke bevoegdheid aan de Sicherheitspolizei, 1946-1949, met retro-acta 1941-1944, 1220
              - Germanisches Forschungsinstitut, afschrift 1943, 1221
              - Gijzelaars, afschriften 1940-1948, 1222
              - Girorekeningen, 1946-1949, 1223
              - Glasconventie, 1948, 1224
              - Goederenverkeer met Duitsland, afschriften 1940-1943, 1225
              - Handelsovereenkomst Nederland-Rusland, afschriften 1940-1944, 1226
              - Handtekeningen en parafen van Duitse functionarissen, afschriften 1943-1944, 1227
              - Havenaangelegenheden, afschriften 1940-1944, 1228
              - aan het Ministerie van Financiën over de overdracht van joodse hypotheken aan de Landelijke Hypotheekbank, 1946, 1229
              - Inbeslagname van goederen in warenhuizen, afschriften 1942-1943, 1230
              - Inbeslagname van staalproducten, afschriften 1944, 1231
              - Inbewaringstelling van personen, 1949-1950, 1232
              - Industrie, algemeen, afschriften 1940-1945, 1233
              - Industrie, bedrijfsoverzichten van de voedings-, z.d., 1234
              - Industrie, besprekingen scheepsbouw en marine, 1945-1951, met retro-acta vanaf 1940, 1235; pak
              - Industrie, grafische, 1947, met retro-acta 1940-1943, 1236
              - Industrie, metaalverwerkende, 1946-1949, met retro-acta vanaf 1940, 1237; pak
              - Inkopen, sigaren voor het Reichsministerium für die besetzen Ostgebiete, 1947, met retro-acta 1942, 1238
              - Inkopen, zwarte markt, 1945-1950, met retro-acta vanaf 1940, 1239; pak
              - Verzoeken om inlichtingen over personen, 1947-1948, 1240; pak
              - Inlichtingen over personen, geheime, 1948-1951, 1241
              - Inlichtingen over Duitsers, 1950-1951, 1242
              - Inlichtingendienst, Duitse 1945-1951, 1243
              - Japanse Oorlogsmisdadigers (Internationaal Tribunal for the Far East), 1945-1954, 1244; pak
              - Verordeningen joodse ondernemingen, 1950, met retro-acta 1940-1942, 1245
              - Joodse vraagstuk, 1946-1949, met retro-acta vanaf 1939, 1246; pak
              - Jurisprudentie betreffende economische collaboratie en andere oorlogsmisdrijven, 1946-1950, 1247
              - Kapitaalvervlechting met Duitsland, 1947-1950, met retro-acta 1940-1943, 1248
              - Klachten, 1946-1950, 1249
              - Krantenknipsels, 1945-1950, 1250; pak
              - Krijgsbuit, afschrift 1940, 1251; stuk
              - Krijgsgevangenen, officieren, afschriften 1940-1942, 1252
              - Kunst-, cultuur- en wetenschapsuitgaven, afschriften 1940-1943, 1253
              - Kustverdediging, 1948, met retro-acta 1941-1944, 1254; pak
              - Lage- und Stimmungsberichte, 1948, met retro-acta 1940-1942, 1255
              - Landbouwvraagstuk in Frankrijk, afschriften 1943-1944, 1256
              - Langemarck-Studium, 1947, met retro-acta 1944-1945, 1257
              - Leistungskampf van de Duitse bedrijven, met retro-acta 1941-1942, 1258
              - Luftwaffe-helfer(innen), 1947-1948, 1259
              - Maandrapporten,1947, 1260
              - Mig-archiefstukken, 1947, met retro-acta 1941-1943, 1261
              - Nederlands Kunstbezit, Stichting, 1948, 1262
              - Neurenberg, proces, 1945-1950, met retro-acta vanaf 1940, 1263; pak
              - Oberkasse, 1950, met retro-acta 1944, 1264
              - Oorlogsmisdadigers, bij verstek veroordeeld, 1949, 1265
              - Oorlogsmisdadigers, statistische gegevens over de berechting, 1948-1950, 1266
              - Oorlogsmisdrijven, nota met voorstellen tot aanpassing van de Nederlandse wetgeving inzake bestraffing van oorlogsmis- drijven, 1946, 1267; stuk
              - Ordnungschutzverordnung, afschriften 1941-1942, 1268
              - Paardenvordering ten behoeve van de Duitse Weermacht, 1947-1948, 1269
              - Perszuivering, 1949, 1270
              - Plunderingen van goederen door de SD, 1947, 1271
              - Prijsbeheersing, procesverbalen, afschriften 1942-1948, 1272
              - Rapporten over de opsporing van vermogensbestanddelen, 1946, 1273
              - Rationalisatie, 1948, met retro-acta 1942-1943, 1274
              - Raumforschung, met retro-acta 1942-1943, 1275
              - Razzia's, 1947-1949, met retro-acta vanaf 1943, 1276; pak
              - Verzameling van beslissingen over rechtsvragen voorkomende in sententies, z.d., 1277; pak
              - Repatrieëring, 1946-1950, 1278; pak
              - Represailles, 1948-1949, met retro-acta 1943-1944, 1279
              - Requisitoiren, 1948, 1280
              - Rijksinstituut voor de Oorlogsdocumentatie, 1947-1951, met retro-acta vanaf 1938, 1281; pak
              - Rijwielaankopen en -vorderingen, 1947-1948, met retro-acta vanaf 1940, 1282; pak
              - SS-frontarbeiders, 1946, 1283
              - "Safehaven" rapporten, afkomstig van het Amerikaanse en/of Engelse diensten te Stockholm / G.S. 3 te Wassenaar, 1947, 1284
              - Scheepvaartaangelegenheden, 1947, met retro-acta 1939-1943, 1285
              - Schutzgruppe, 1949-1950, 1286
              - Sententies, 1948-1950, 1287
              - Slavenarbeid (zaak Speer-Sauckel), z.d., 1288; stuk
              - Sozialer Verwaltung, afschriften 1943-1944, 1289
              - Spanje en Portugal, berichtgeving over, afschrift 1943, 1290; stuk
              - Spionage, 1949, met retro-acta 1941-1942, 1291
              - Stakingen, 1948-1951, 1292
              - Stakingsbeweging, 1949, met retro-acta 1943-1944, 1293
              - Tijdschriften, krantenartikelen en afschriften van artikelen, 1940-1947, 1294
              - Tobis Filmdistributie NV te Amsterdam, afschriften 1942, 1295
              - Totaler Kriegseinsatz, afschriften 1944, 1296
              - Tredefina betalingsverkeer met Duitsland, 1946-1948, met retro-acta 1939, 1297
              - Tredefina betalingsverkeer met Duitsland, Frankrijk, België en Zwitserland, afschriften 1939-1944, 1298
              - Tredefina, afschriften 1942-1946, 1299
              - Truppenwirtschaftleitung, 1940-1944, 1300
              - Vergaderingen van de hoofden van de P.R.A. en P.R.A.C., 1946-1948, 1301
              - Vergeldingsmaatregelen (o.a. na aanslagen), afschriften 1941-1945, 1302
              - Verordeningen, rapportage over Duitse, 1947-1948, met retro-acta vanaf 1941, 1303; pak
              - Verschärfte Vernehmungen (verscherpte verhoren) 1947-1949, met retro-acta vanaf 1942, 1304; pak
              - Verslagen van de vergaderingen van het college van secretarissen-generaal, 1941, 1305
              - Vervolgingsbeleid ten aanzien van economische collaboratie en overige misdrijven, 1946-1951, 1306; pak
              - Verwalters, 1948, 1307
              - Verzekering of garantiestelling van buitenlandse vermogens ('Sicherung von Auslandwerten'), afschriften 1935-1940, 1308; pak
              - Verzekeringswezen, 1946-1948, met retro-acta vanaf 1940, 1309
              - Vierjahresplan (Veltjens), 1947-1949, met retro-acta 1942-1943, 1310; stuk
              - Vijandelijk vermogen, 1947-1949, met retro-acta vanaf 1941, 1311; pak
              - Vissersvloot, 1947, 1312
              - Vorderingen, 1948-1950, met retro-acta 1943, 1313
              - Weerwolfactie, 1945, 1314
              - Wegenaanleg, 1947-1948, met retro-acta 1940-1941, 1315
              - Wehrmacht, verordening over de betalingsregeling in het buitenland, 1941, 1316
              - Wehrmachtsbezirksverwaltung, 1947-1950, met retro-acta vanaf 1940, 1317; pak
              - Wehrwirtschaftsoffiziere, 1945, 1318
              - Wirtschaftsstatistik, z.d., met retro-acta 1940-1943, 1319
              - Woonschepen, 1946-1950, met retroactum 1941, 1320
              - Zaadteelt in de tuinbouwsector, afschriften 1943, 1321
              - Zand en grind,1945-1948, 1322
              - Zuiveringsrapporten, 1946-1948, 1323
              - Zwarthandel, aankoop in de bezette gebieden, afschriften 1942-1944, 1324; pak
            - Ingekomen en minuten van uitgaande stukken betreffende diverse personen, instanties en onderwerpen, alfabetisch daarop geordend, 1946-1950.; 1325-1326; 2 pakken
              - A - I, 1325
              - J - Z, 1326
            - Correspondentie met het Ministerie van Sociale Zaken / Rijksarbeidsbureau inzake onderzoeken naar de gedwongen tewerkstelling van Nederlanders in Duitsland, 1947-1948.; 1327; 1 omslag
            - Minuten van uitgaande stukken aan instanties betreffende inlichtingen over personen die zich schuldig hebben gemaakt aan economische collaboratie, 1948-1950.; 1328; 1 omslag
            - Index op namen van onder beheer geplaatste, meest Joodse bedrijven, en op namen van aangestelde Verwalter en Treuhänder, kaartsysteem., 1940-1944; 2233-2239; 7 dozen
              Het kaartsysteem vermeldt naam en adres van het bedrijf, en data van benoeming en ontslag van de Verwalter en Treuhänder, en verwijst naar exhibita (nummer-jaar) van stukken in het archief van de Directie van Handel en Nijverheid. Deze stukken zijn niet meer in het archief aanwezig.
              Het kaartsysteem is bijgehouden door een ambtenaar van de Directie van Handel en Nijverheid en in 1945 aan het Bureau Nationale Nijverheid ter beschikking gesteld. Dit bureau heeft het kaartsysteem later weer overgedragen aan het Bureau Coördinatie.
              - Aalingshoven - Curaçao, 2233
              - Daco - Günzburger, 2234
              - Haagens - Koenen, J., 2235
              - Koenen, R. - Mijnbouwmaatschappij, 2236
              - Naarden - Rein, 2237
              - Reinach - Tissus, 2238
              - Titanine - Zwolle, 2239
            - Index op namen van onder beheer geplaatste, meest Joodse bedrijven, kaartsysteem., ca. 1946; 2240-2241; 2 dozen
              Het kaartsysteem vermeldt adres van de bedrijven en name en data van benoeming en ontslag van Verwalter en Treuhänder. Het verwijst naar dossiers betreffende Verwalter en Treuhänder, genummerd in de serie 80.000-88.000, en, achterop naar agendanummers. Niet duidelijk is welke instelling dit kaartsysteem heeft aangelegd en waar de betreffende dossiers zich thans bevinden. Het is een Nederlands kaartsysteem, ongedateerd, wel na de bezetting aangelegd.
              - Aalingshoven - Jurgens, 2240
              - Kaas - Van Zwieten, 2241
            - Index op namen van bedrijven en personen, verdacht van economische collaboratie, kaartsysteem., 1946-1947; 2255-2266; 12 dozen
              Het kaartsysteem vermeldt namen, geboortedatum bij personen, woon- of vestigingsplaats, aanduiding soort bedrijf en de - onbekende - categorieaanduiding H of S. Het verwijst naar thans niet bekende dossiers, genummerd I-XXIV met volgnummer.
              - Aa - Blijlevens, 2255
              - Boas - Czapski, 2256
              - Daal - Florijn, 2257
              - Fokkelman - Hesterman, 2258
              - Heteren - Jute, 2259
              - Kaajan - Kijf, 2260
              - Laagland - Meywes, 2261
              - Michels - Pfenninga, 2262
              - Phaff - Scheurwater, 2263
              - Schilder - Sytsema, 2264
              - Taal - Vons, 2265
              - Voogd - Zym, 2266
            - Index op namen van Duitsers, collaborateurs, bedrijven met Duitse belangen en handelaren in schilderijen, kaartsysteem., 1948-1949; 2267-2270; 4 dozen
              Het kaartsysteem vermeldt namen, soms de vestigingsplaats en incidenteel personalia. Het verwijst naar de documentatiedossiers van het Bureau Documentatie.
              - Aalsmeers - Furthmann, 2267
              - Gaasterland - Lijnkamp, 2268
              - Maandag - Simaons, 2269
              - Sommer - Zweka, de onderwerpen Adressen - Zwickau en de handelaren in schilderijen Aguilar - Wörner, 2270
                De doos bevat aan het einde twee kleine afzonderlijke kaartsystemen op onderwerpen en op namen van handelaren, verdacht van ongeoorloofde handel in schilderijen.
            - Fotokopieën van correspondentie van de Deutsche Golddiskontobank te Berlijn en van de Devisenstelle Berlin uit de periode 1939-1943., 1946-1947; 2279; 1 pak
          - Bureau Contact bij het Rijksinstituut voor Oorlogsdocumentatie te Amsterdam, 1.2.2.2.3.4
            - Kaartsysteem van het bureau Contact van het DGBR op namen van personen, verdacht van oorlogsmisdaden en landverraderlijke activiteiten, verwijzend naar archiefbescheiden in beheer bij het Rijksinstituut voor Oorlogsdocumentatie, kaarten in diverse kleuren., ca. 1947-1948; 2205-2206; 2 dozen
              - A - L, voorafgegaan door enkele kaarten met onderwerpaanduidingen., 2205
              - M - Z, 2206
            - Kaartsysteem van het bureau Contact van het DGBR op namen van Nederlanders, veroordeeld door Duitse rechtbanken in Nederland, verwijzend naar kenmerken Gn I/getal - Gn XXVIII/getal., ca. 1947; 2207; 1 doos
            - Kaartsysteem van het bureau Contact van het DGBR op onderwerpen, betrekking hebbend op de Duitse bezetting, verwijzend naar mappen 1 - c.194, roze kaarten., ca. 1947-1948; 2208; 1 doos
            - Naamlijsten en dossierlijsten betreffende personen, die gedurende de bezetting voor Duitse rechtscolleges veroordeeld zijn, gestencild en getypt., 1947-c.1948; 2287-2295; 9 omslagen
              - Lijst van dossiers, gemerkt A 1 - 565 en B 1 - 22, uitgave DGBR, gestencild. 1947, 2287
              - Alfabetische lijst van vonnissen, samengesteld op basis van de dossiers van het Ober-, Landes- en Feldgericht, aanwezig bij het RIOD, verwijzend naar V-nummers, getypt, z.d., 2288
              - Alfabetische lijst van verdachten, samengesteld op basis van de dossiers van het Ober-, Landes- en Feldgericht, aanwezig bij het RIOD, verwijzend naar A- tot F-nummers, getypt, z.d., 2289
              - Alfabetische lijst van personen, die gedurende de bezetting door Duitse rechtbanken veroordeeld zijn, verwijzend naar A-, B-, F-, L- en R-nummers, getypt, z.d., 2290
              - Alfabetische lijst van op namen van Nederlanders, veroordeeld door Duitse rechtbanken in Nederland, verwijzend naar kenmerken Gn I/getal - Gn XXVIII/getal, getypt, z.d., 2291
              - Alfabetische naamlijst, verwijzend naar de P-dossiers, getypt, z.d., 2292
              - Alfabetische naamlijst, verwijzend naar de procesdossiers, gemerkt Q, getypt, z.d., 2293
              - Alfabetische naamlijst, verwijzend naar procesdossiers van de Geheime Staatspolizei, gemerkt A-Z en romeins volgnummer, getypt, z.d., 2294
              - Overzichten van de inhoud van procesdossiers, aanwezig bij het RIOD, getypt, z.d., 2295
            - Rapport van een onderzoek naar de werkwijze van de Colonne Heinecke van de Zentralstelle für jüdische Auswanderung te Amsterdam, getypt, met bijlagen., c. 1947; 2296-2298; 3 omslagen
              - Rapport met een lijst van V-Leute en een lijst van ontvangstbriefjes van in beslag genomen goederen., 2296
              - Lijsten van archiefstukken van de Zentralstelle für jüdische Auswanderung en van de Joodse Raad van Amsterdam, 2297
              - Lijsten van Joodse personen die door leden van de Colonne Heinecke in de Joodse Schouwburg zijn gebracht., 2298
            - Rapport van het Bureau Contact inzake het strafgevangenkamp Erika te Ommen over het tijdvak 1942-1944, met bijlagen in mappen gemerkt I-V., c. 1947; 2299; 1 pak
            - Fotokopieën van documenten uit Duitse archieven, afkomstig van het Berlin Document Center, met kenmerken OCC en IMT, c.1947-1948; 2300-2314; 15 pakken
              - OCC, 2300
              - IMT 1a, 1b en 2a, 2301
              - IMT 2b en 3a, 2302
              - IMT 3b en 4, 2303
              - IMT 5, 6a en 6b, 2304
              - IMT 7 en 8, 2305
              - IMT 9 en 10/11, 2306
              - IMT 12, 13 en 15, 2307
              - IMT 16 en 17, 2308
              - IMT 18 en 20, 2309
              - IMT 21 en 22A, 2310
              - IMT 22B, 2311
              - IMT 24A, 2312
              - IMT 24B, 2313
              - IMT 24C, 2314
            - Afschriften van documenten, in beheer bij het Rijksinstituut voor Oorlogsdocumentatie (RIOD), vervaardigd door het Bureau Contact van het Directoraat-Generaal voor Bijzondere Rechtspleging bij het RIOD te Amsterdam, met inhoudsopgaven., 1947-1949; 2315-2328; 14 omslagen
              - Zentralstelle für jüdische Auswanderung, 2315
              - Judenreferat IVB4 (map Slottke), 2316
              - archief Wimmer, 2317
              - Verordnungen, met correspondentie, 2318
              - fotokopieën Neurenberg (Ostministerium), 2319
              - fotokopieën Neurenberg (map 1), 2320
              - fotokopieën Neurenberg (map 2), 2321
              - fotokopieën Neurenberg (map 3), 2322
              - diverse bescheiden, 2323
              - archief OKM, 2324
              - stukken F.O.S.D., 2325
              - stukken uit Duitse procesdossiers, 2326
              - archief Rost van Tonningen, 2327
              - Lageberichten Ordnungspolizei Herzogenbusch (zonder inhoudsopgave), 2328
      - Afdeling Bewarings- en verblijfskampen, 1.2.2.3
        - Stukken betreffende de totstandkoming van de circulaire van de 2e Afdeling van het Ministerie van Justitie van 23-12-1946, nr. 1481, betreffende toegang tot de kampen voor opsporing van strafbare feiten, in verband met rapporten van de procureurs-generaal over de toestanden in de kampen, 1945-1946.; 1329; 1 omslag
        - Lijsten met namen van gedetineerden in het verblijfs- en bewaringskamp 'Avegoor' te Ellecom, 1945-1946.; 1330; 1 omslag
        - Lijst en overzichtskaarten van de bewarings en interneringskampen ten behoeve van politieke delinquenten, 1946.; 1331; 1 omslag
        - Nota van de Afdeling III 'Het vraagstuk der politieke delinquenten', 1946.; 1332; 1 stuk
        - Verslag van de werkzaamheden van de Dienst Arbeid en Productie over mei 1946, 1333; 1 stuk
        - Verslagen van de Afdeling III A over de periode januari-mei 1946, 1334; 1 omslag
        - Stukken betreffende de inrichting en ontruiming van kampen, 1946.; 1335; 1 omslag